臺灣高等法院花蓮分院刑事判決　　　　　　九十三年度上易字第一二號
　　上　訴　人　臺灣臺東地方法院檢察署檢察官
　　被　　　告　丁○○
右列上訴人因被告竊盜案件，不服台灣台東地方法院九十二年度易字第三一六號中
華民國九十二年十二月三十一日第一審判決 (起訴案號：台灣台東地方法院檢察署
九十一年度偵字第二一九六號、二一九七號，併辦案號：九十二年度偵字第二七六
七號)，提起上訴，本院判決如左：
    主  文
原判決撤銷。
丁○○連續毀壞門扇竊盜，累犯，處有期徒刑壹年貳月。
    事  實
一丁○○前有多次竊盜前科，最後一次係於民國（下同）八十八年間，經臺灣台東地
  方法院判處有期徒刑一年確定，於八十九年五月四日縮刑期滿執行完畢。詎仍不知
  悔改，竟基於意圖為自己不法所有之概括犯意，連續為下列竊盜行為：
  (一)於九十二年八月二十四日晚上八時三十分許，至其雇主乙○○位於臺東縣臺東市
    ○○路五巷一一九之一號之住宅處，見屋外油漆架上置放有大門鑰匙一把，竟未
    徵得乙○○之同意，即持該把鑰匙開啟大門，入內竊取乙○○置放於長褲口袋內
    之紙鈔新臺幣（下同）二百元及置放於化妝檯下方抽屜內以塑膠罐盛裝之硬幣一
    千餘元，得手後，除紙鈔二百元外，其餘均花費殆盡。
  (二)於九十二年八月三十日下午三時許，至臺東市○○路四百巷十八號丙○○住處，
    用腳踢該處大門與門框接縫處及門栓，致丙○○住處大門與門框部分分離及門栓
    脫落而毀壞後，無故侵入丙○○之住宅內，竊取丙○○所有置放於客廳桌上廠牌
    為摩托羅拉、型號為ＣＤ９２８之行動電話一具，得手後將之置放於長褲口袋內
    ，惟為在外埋伏之丙○○（起訴書誤載為乙○○）發現，立刻報警處理，並當場
    於丁○○長褲口袋內起出上開行動電話一具。
  (三)於九十二年十一月二十八日上午九時許，見甲○○位於台東縣台東市○○路一四
    二號住處門未鎖，進入竊取量不詳之維士比、米酒及新台幣（下同）一萬元，得
    手後供己消費。
二案經丙○○、乙○○、甲○○訴由臺東縣警察局臺東分局報請臺灣臺東地方法院檢
  察署檢察官偵查起訴及併案請審理。
    理  由
一前揭事實，業據被告丁○○於警詢及本院審理時坦承不諱，並經告訴人乙○○、丙○○、甲○○於警詢、偵查中指述綦詳，並有臺東縣警察局刑警隊贓證物品（發還
  ）代保管條、贓物認領保管單各一紙及現場照片在卷足憑，被告自白與事實相符，
  堪值採信。本件事證明確，被告犯行洵堪認定。
二核被告第一次竊盜行為係犯刑法第三百二十一條第一項第一款之夜間侵入住宅竊盜
  罪；第二次係犯同條項第二款之毀壞門扇竊盜罪及第三百零六條第一項之侵入住宅
  罪；第三次係犯同條第三百二十條第一項竊盜罪、第三百零六條第一項侵入住宅罪
  。被告先後三次竊盜行為，時間緊接，觸犯構成要件相同之罪，顯係基於概括犯意
  為之，為連續犯，應依刑法第五十六條之規定，論以毀壞門扇竊盜罪，並加重其刑
  。其所犯加重竊盜與侵入住宅二罪間，有方法結果之牽連犯關係，依刑法第五十五
  條後段之規定，應從一重以加重竊盜罪論處。又侵入住宅部分告訴人丙○○已於警
  訊中提出告訴，有警詢筆錄在卷足憑，且本院認此部分與前揭論罪科刑之竊盜罪有
  牽連犯及連續犯之裁判上一罪關係，已如前述，自應為起訴效力所及，本院自應併
  予審判，附此敘明。被告於八十八年間，因竊盜案件經判處有期徒刑一年確定，並
  於八十九年五月四日縮刑期滿執行完畢，有臺灣高等法院被告全國前案紀錄表一紙
  在卷足憑，五年以內再犯本件有期徒刑以上之罪，為累犯，應依刑法第四十七條之
  規定加重其刑，並遞加重其刑。惟被告係中度智障，領有殘障手冊之人，有原審八
  十八年度刑易字第一０八號刑事判決一份在卷可憑，為精神耗弱之人，依法減輕其
  刑。並依法先加後減。原審據以論科，固非無見。惟查被告又於同年十一月二十三
  日侵入甲○○住宅竊取財物，其犯罪手法相同，時間緊接，自係基於概括犯意反覆
  為之，為連續犯，自為起訴效力所及，應一併審理，原審就此部分未及一併審理，
  自有可議。檢察官上訴意旨，執此指摘原判決不當，為有理由，應將原判決撤銷改
  判。爰審酌被告涉有多項竊盜前科，猶不思悔改，破壞被害人門鎖或門窗，侵入住
  宅竊盜，嚴重危害被害人之居住安全，及犯罪所得財物，犯後坦承犯行不諱及被害
  人等所受損害等一切情狀，量處有期徒刑一年二月，以示懲儆。
據上論斷，應依刑事訴訟法第三百六十九條第一項前段，第三百六十四條，第二百九
十九條第一項前段，刑法第五十六條，第三百二十一條第一項第二款、第三百零六條
、第四十七條，判決如主文。
本案經檢察官崔紀鎮到庭執行職務。
中      華      民      國      九十三      年     三     月   二十五   日
                                    審判長法官  謝  志  揚
                                          法官  莊  謙  崇
                                          法官  陳  淑  媛
右正本證明與原本無異。
本件不得上訴。
                                        書記官  邱  廣  譽
中      華      民      國      九十三      年     三     月   二十九   日
